臺灣高等法院刑事判決
110年度上訴字第1128號
上  訴  人  
即  被  告  張柏翔



上列上訴人即被告因詐欺案件，不服臺灣新北地方法院109年度
審訴字第1769號、109年度審訴緝字第67號，中華民國109年12月
9日第一審判決（起訴案號：臺灣新北地方檢察署108年度偵字第
26991號、追加起訴案號：109年度偵字第11264號），提起上訴
，本院判決如下：
    主  文
原判決撤銷。
張柏翔犯如附表二「罪名及宣告刑」欄所示之罪，各處如附表二
「罪名及宣告刑」欄所示之刑。應執行有期徒刑參年貳月。
未扣案犯罪所得新臺幣貳萬元沒收之，於全部或一部不能沒收或
不宜執行沒收時，追徵其價額。
扣案智慧型手機壹支沒收。
    事  實
一、張柏翔自民國108年7月18日起，經由友人「林昱智」之介紹
    ，加入真實姓名年籍不詳，於通訊軟體「密聊」暱稱「董事
    長」、「3個3」、張有偉（所涉部分，分別經臺灣士林地方
    法院以109年度金訴字第56號判決確定；臺灣臺北地方法院
    以109年度審訴字第859號判決、本院以109年度上訴字第389
    4號駁回上訴確定）等成員所組成三人以上以詐術為手段，
    具有持續性、牟利性之有結構性詐欺集團組織，擔任收水之
    工作（即向車手收取提領之詐欺款項轉交上游），且與上開
    詐欺集團成員共同基於詐欺取財及洗錢之犯意聯絡，先由該
    詐欺集團成員分別於如附表一所示之時間，以如附表一所示
    之方式，向如附表一所示之告訴人及被害人施用詐術，致渠
    等陷於錯誤，分別於如附表一「匯款時間及金額」欄所示之
    時間，將該欄所示之款項匯入如附表一「匯款帳戶」欄所示
    之人頭帳戶內，張柏翔再依「董事長」之指示，至指定地點
    將如附表一所示之人頭帳戶金融卡交予張有偉，由張有偉於
    如附表一「提領時間」欄所示之時間，至如附表一「提領地
    點」欄所示之地點，提領如附表一「提領金額」欄所示之詐
    欺款項後，依「董事長」之指示，至指定地點將詐欺款項交
    予張柏翔，張柏翔再將上開款項轉交暱稱「3個3」或「董事
    長」所指定之人。嗣因如附表一所示之告訴人及被害人察覺
    有異而報警處理，始循線查悉上情。
二、案經何宜蓉訴由新北市政府警察局板橋分局（下稱板橋分局
    ）報告臺灣新北地方檢察署（下稱新北地檢署）檢察官偵查
    起訴；暨周翠秀、梁庭慈、徐榆惠、林盈秀、林葦婷、施柔
    安及楊筑亦訴由臺北市政府警察局松山分局報告臺灣臺北地
    方檢察署（下稱臺北地檢署）呈請臺灣高等檢察署檢察長核
    轉新北地檢署檢察官追加起訴。
    理  由
壹、證據能力方面：
一、按訊問證人之筆錄，以在檢察官或法官面前作成，並經踐行
    刑事訴訟法所定訊問證人之程序者為限，始得採為證據，組
    織犯罪防制條例第12條第1項中段定有明文，此為刑事訴訟
    證據能力之特別規定，且較刑事訴訟法證據章有關傳聞法則
    之規定更為嚴謹，自應優先適用。準此，證人於警詢中之證
    述，於違反組織犯罪防制條例案件，即絕對不具證據能力，
    而無刑事訴訟法第159條之5規定之適用，不得採為判決基礎
    。是證人即共犯張有偉、證人即如附表一所示告訴人及被害
    人於警詢中之證述，於上訴人即被告張柏翔違反組織犯罪防
    制條例部分，不具證據能力。
二、關於三人以上共同詐欺取財、洗錢之供述證據部分，按被告
    以外之人於審判外之言詞或書面陳述，除法律另有規定者外
    ，不得作為證據。又被告以外之人於審判外之陳述，雖不符
    合刑事訴訟法第159條之1至第159條之4之規定，但經當事人
    於審判程序同意作為證據，法院審酌該言詞陳述或書面陳述
    作成時之情況，認為適當者，亦得為證據；當事人、代理人
    或辯護人於法院調查證據時，知有刑事訴訟法第159條第1項
    不得作為證據之情形，而未於言詞辯論終結前聲明異議者，
    視為有前項之同意，刑事訴訟法第159條第1項及第159條之5
    分別定有明文。本判決下列所引用被告以外之人於審判外之
    陳述，雖屬傳聞證據，惟檢察官及被告於本院審理迄至言詞
    辯論終結前均未聲明異議，本院審酌上開證據資料製作時之
    情況，尚無違法不當及證明力明顯過低之瑕疵，且與本案待
    證事實間具有相當關聯性，亦認為以之作為證據應屬適當，
    依刑事訴訟法第159條之5規定，認前揭證據資料均有證據能
    力。
三、至於本判決所引用之非供述證據部分，與本案均有關連性，
    亦無證據證明係實施刑事訴訟程序之公務員以不法方式所取
    得，依刑事訴訟法第158條之4之反面解釋，當有證據能力。
貳、實體方面：
一、上揭事實，業據被告於本院準備程序時坦承不諱，核與證人
    即共犯張有偉之證述大致相符，且有板橋分局搜索扣押筆錄
    及扣押物品目錄表、被告與前開詐欺集團成員間之通訊軟體
    對話紀錄翻拍照片、監視錄影翻拍照片、如附表一「證據及
    頁碼」欄所示之證據在卷可稽（見新北地檢署108年度偵字
    第26991號卷〈下稱偵字第26991號卷〉第39頁至第43頁、第47
    頁至第57頁、第143頁、臺北地檢署109年度偵字第1098號卷
    〈下稱偵字第1098號卷〉第103頁至第117頁），足認被告之任
    意性自白與事實相符，堪以採信。
二、又依被告之供述、證人即共犯張有偉所述之犯罪情節，及證
    人即如附表一所示告訴人及被害人所述遭詐騙之經過，可知
    被告及共犯張有偉參與「董事長」、「3個3」所屬之團體，
    其中成員均係基於詐欺他人金錢獲取不法所得為目的，以去
    電被害人並以諉稱被害人網路購物時，系統設定錯誤或重複
    扣款等方法施用詐術、索取金錢，並有上下聯繫、指派工作
    或擔任車手取款等分工，堪認渠等所參與之集團，係透過縝
    密之計畫與分工，成員彼此間相互配合，由多數人所組成之
    於一定期間內持續以實施詐欺為手段而牟利，並具有完善結
    構之組織，屬3人以上，以實施詐術為手段，所組成具有持
    續性、牟利性之有結構性犯罪組織，應該當於組織犯罪防制
    條例第2條第1項所稱之犯罪組織。而被告於本案既係受「董
    事長」之指示，與共犯張有偉接洽、收取詐欺款項，再將該
    款項交付予「董事長」或「3個3」所指定之人，其應可知悉
    本件係屬3人以上之分工詐騙模式，具有一定結構組織分工
    ，且該集團最終目的即為詐取款項，並將詐欺之不法所得分
    配予共同參與之成員，卻仍實際擔任收水之工作，顯有參與
    上開犯罪組織、共同基於三人以上詐欺取財之主觀犯意及客
    觀行為至明。
三、按105年12月28日修正公布，並於106年6月28日生效施行之
    洗錢防制法第2條第2款、第3條第2款規定，掩飾刑法第339
    條詐欺取財犯罪所得去向之行為，亦可構成洗錢罪。再參諸
    洗錢防制法第2條修正之立法理由第1點「洗錢行為之處罰，
    其規範方式應包含洗錢行為之處置、分層化及整合等各階段
    。現行條文區分自己洗錢與他人洗錢罪之規範模式，僅係洗
    錢態樣之種類，未能完整包含處置、分層化及整合等各階段
    行為。為澈底打擊洗錢犯罪，爰參酌FATF40項建議之第3項
    建議，參採聯合國禁止非法販運麻醉藥品和精神藥物公約（
    the United Nations Convention against Illicit Traffi
    cin Narcotic Drugs and Psychotropic Substances，以下
    稱維也納公約）及聯合國打擊跨國有組織犯罪公約（the Un
    ited Nations Convention against Transnational Organi
    zed Crime）之洗錢行為定義，修正本條」、第3點「維也納
    公約第3條第1項第b款第ii目規定洗錢行為態樣，包含隱匿
    或掩飾該財產的真實性質、來源、所在地、處置、轉移、相
    關的權利或所有權之洗錢類型，例如：⑴犯罪行為人出具假
    造的買賣契約書掩飾某不法金流；⑵貿易洗錢態樣中以虛假
    貿易外觀掩飾不法金流移動；⑶知悉他人有將不法所得轉購
    置不動產之需求，而擔任不動產之登記名義人或成立人頭公
    司擔任不動產之登記名義人以掩飾不法所得之來源；⑷提供
    帳戶以掩飾不法所得之去向，例如：販售帳戶予他人使用；
    廠商提供跨境交易使用之帳戶作為兩岸詐欺集團處理不法贓
    款使用。現行條文並未完整規範上開公約所列全部隱匿或掩
    飾態樣，而為APG2007年相互評鑑時具體指摘洗錢之法規範
    不足，爰參酌澳門預防及遏止清洗黑錢犯罪法第3條第3項等
    規定，修正第1款後移列修正條文第2款」，可知該次修正洗
    錢行為之定義，係因修正前條文對洗錢行為之定義範圍過窄
    ，對於洗錢行為之防制與處罰難以有效達成，為擴大洗錢行
    為之定義，以涵括洗錢之各階段行為。而該次修法既於立法
    理由中明示掩飾不法所得去向之行為亦構成洗錢，則以匯款
    或交付現金等方式，致產生掩飾或隱匿不法犯罪所得真正去
    向之行為，當屬洗錢防制法第14條第1項所規範之洗錢類型
    。被告收取張有偉轉交領取之詐欺款項，製造金流之斷點，
    復將上開詐欺所得款項轉交予「董事長」或「3個3」所指定
    之人，致無從或難以追查前揭犯罪所得，而掩飾或隱匿該犯
    罪所得之去向，依上開說明，自屬洗錢防制法所規範之洗錢
    行為。
四、綜上，被告確有為如事實欄所載參與犯罪組織、三人以上共
    同詐欺取財及洗錢之犯行。本案事證明確，被告犯行堪予認
    定，應依法論科。
五、論罪科刑部分：
  ㈠按刑罰責任之評價與法益之維護息息相關，對同一法益侵害
    為雙重評價，是過度評價；對法益之侵害未予評價，則為評
    價不足，均為法之所禁。又加重詐欺罪，係侵害個人財產法
    益之犯罪，其罪數之計算，核與參與犯罪組織罪之侵害社會
    法益有所不同，審酌現今詐欺集團之成員皆係為欺罔他人，
    騙取財物，方參與以詐術為目的之犯罪組織。倘若行為人於
    參與詐欺犯罪組織之行為繼續中，先後多次為加重詐欺之行
    為，因參與犯罪組織罪為繼續犯，犯罪一直繼續進行，直至
    犯罪組織解散，或其脫離犯罪組織時，其犯行始行終結。故
    該參與犯罪組織與其後之多次加重詐欺之行為皆有所重合，
    然因行為人僅為一參與犯罪組織行為，侵害一社會法益，屬
    單純一罪，應僅就「該案中」與參與犯罪組織罪時間較為密
    切之首次加重詐欺犯行論以參與犯罪組織罪及加重詐欺罪之
    想像競合犯，而其他之加重詐欺犯行，祗需單獨論罪科刑即
    可，無需再另論以參與犯罪組織罪，以避免重複評價。是如
    行為人於參與同一詐欺集團之多次加重詐欺行為，因部分犯
    行發覺在後或偵查階段之先後不同，肇致起訴後分由不同之
    法官審理，為裨益法院審理範圍明確、便於事實認定，即應
    以數案中「最先繫屬於法院之案件」為準，以「該案件」中
    之「首次」加重詐欺犯行與參與犯罪組織罪論以想像競合。
    縱該首次犯行非屬事實上之首次，亦因參與犯罪組織之繼續
    行為，已為該案中之首次犯行所包攝，該參與犯罪組織行為
    之評價已獲滿足，自不再重複於他次詐欺犯行中再次論罪，
    俾免於過度評價及悖於一事不再理原則。至於「另案」起訴
    之他次加重詐欺犯行，縱屬事實上之首次犯行，仍需單獨論
    以加重詐欺罪，以彰顯刑法對不同被害人財產保護之完整性
    ，避免評價不足（最高法院109年度台上字第3945號判決意
    旨參照）。  
　㈡核被告就附表一編號1部分所為，係犯組織犯罪防制條例第3
    條第1項後段之參與犯罪組織罪、刑法第339條之4第1項第2
    款之三人以上共同詐欺取財罪及洗錢防制法第14條第1項之
    洗錢罪；就附表一編號2至11部分所為，均係犯刑法第339條
    之4第1項第2款之三人以上共同詐欺取財罪及洗錢防制法第1
    4條第1項之洗錢罪。　　
　㈢檢察官起訴及追加起訴意旨就被告所為如附表一編號1所示犯
    行，雖漏未論及組織犯罪防制條例第3條第1項後段之參與犯
    罪組織罪、洗錢防制法第14條第1項之洗錢罪；就被告所為
    如附表二編號2至11所示犯行，則漏未論及洗錢防制法第14
    條第1項之洗錢罪，然於犯罪事實欄已載明被告自108年7月1
    8日起加入上開詐欺集團，並收取其餘共犯陸續轉交之詐欺
    款項，再轉交予詐欺集團成員，以掩飾或隱匿犯罪所得去向
    之行為，且參與組織罪、洗錢罪與三人以上共同詐欺取財罪
    間又屬想像競合之裁判上一罪關係（詳後述），自屬本院審
    理之範圍，本院復已於準備程序時，告以被告可能另涉犯參
    與組織及洗錢之規定（見本院卷第109頁），即無礙於被告
    之防禦權。
　㈣又起訴書就附表一編號1所示部分，雖僅記載告訴人何宜蓉於
    108年7月18日晚間8時45分許，匯款2萬9999元至台北富邦商
    業銀行帳號（012）000000000000號帳戶，而漏未記載其尚
    有於同日晚間9時47分許、晚間9時50分許，再匯款2999元、
    2萬7001元至上揭帳戶之事實，然因此部分事實與原起訴之
    犯罪事實具有接續犯實質上一罪之關係，為起訴效力所及，
    本院自得併予審理。
　㈤另就被告所為附表一編號8部分之犯行，雖因告訴人施柔安所
    匯入中華郵政帳號（700）00000000000000號帳戶內之款項1
    萬7985元經及時圈存抵銷，並將該帳戶設定為警示帳戶而未
    遭提領，惟本件負責提領贓款之詐欺集團成員張有偉原即持
    有該人頭帳戶之提款卡，且在同日曾以該提款卡提領其他詐
    欺所得款項，是以告訴人施柔安遭詐欺而匯入上開人頭帳戶
    內之款項，尚未被圈存抵銷前，該詐欺集團對該款項已有實
    際管領力，不影響附表一編號8部分犯行仍成立既遂犯之認
    定。
　㈥被告與「董事長」、「3個3」、張有偉及其他詐欺集團成員
    間，就本件各次犯行有犯意聯絡及行為分擔，均應論以共同
    正犯。
  ㈦被告與「董事長」、「3個3」、張有偉及所屬詐欺集團成員
    就如附表一編號1、4、6、8、10所示告訴人，係於密接之時
    間內，分工由集團不詳成員以電話接連對同一告訴人施行詐
    術，使告訴人人先後多次匯款至指定之人頭帳戶中，並由張
    有偉多次持提款卡提領款項後，再交予被告，各係侵害同一
    被害法益，就同一告訴人之犯罪事實而言，該數個犯罪行為
    之獨立性極為薄弱，依一般社會健全觀念，在時間差距上，
    難以強行分開，在刑法評價上，以視為數個舉動之接續施行
    ，包括評價為法律上一行為，屬接續犯，是對同一告訴人於
    密接時地內之所為數次犯行，各應僅論以一罪。
　㈧按刑法上一行為而觸犯數罪名之想像競合犯存在之目的，在
    於避免對於同一不法要素予以過度評價。自然意義之數行為
    ，得否評價為法律概念之一行為，應就客觀構成要件行為之
    重合情形、主觀意思活動之內容、所侵害之法益與行為間之
    關聯性等要素，視個案情節依社會通念加以判斷。刑法刪除
    牽連犯之規定後，原認屬方法目的或原因結果，得評價為牽
    連犯之二犯罪行為間，如具有局部之同一性，或其行為著手
    實行階段可認為同一者，得認與一行為觸犯數罪名之要件相
    侔，依想像競合犯論擬。倘其實行之二行為，無局部之重疊
    ，行為著手實行階段亦有明顯區隔，依社會通念難認屬同一
    行為者，應予分論併罰。因而，行為人以一參與詐欺犯罪組
    織，並分工加重詐欺行為，同時觸犯參與犯罪組織罪及加重
    詐欺取財罪，雖其參與犯罪組織之時、地與加重詐欺取財之
    時、地，在自然意義上非完全一致，然二者仍有部分合致，
    且犯罪目的單一，依一般社會通念，認應評價為一罪方符合
    刑罰公平原則，應屬想像競合犯，如予數罪併罰，即有過度
    評價之疑慮（最高法院108年度台上字第783號判決意旨參照
    ）。是以，被告就附表一編號1部分，係於參與本件犯罪組
    織後，分工實施加重詐欺取財及洗錢之犯行，係以一行為觸
    犯參與犯罪組織、三人以上共同詐欺取財及洗錢罪；就附表
    一編號2至11部分，係以一行為觸犯三人以上共同詐欺取財
    及洗錢罪，均為想像競合犯，各應從一重之三人以上共同詐
    欺取財罪處斷。
　㈨被告所犯如附表一所示之11罪，犯意各別，行為互殊，應予
    分論併罰。　
  ㈩原審以被告罪證明確，予以論罪科刑，固非無見，惟被告本
    件就附表一編號1部分所為，亦成立組織犯罪防制條例第3條
    第1項後段之參與犯罪組織罪及洗錢防制法第14條第1項之洗
    錢罪；就附表一編號2至11部分所為，亦成立洗錢防制法第1
    4條第1項之洗錢罪，並分別與已起訴之刑法第339條之4第1
    項第2款三人以上共同詐欺取財罪具有裁判上一罪關係，原
    判決漏未論以上情，尚有未洽。是被告以原審量刑過重，請
    求從輕量刑為由提起上訴，雖無理由，但原判決有前述可議
    之處，自應由本院予以撤銷改判。
  爰審酌被告於行為時為年約18歲之成年人，正值青壯，竟不
    思進取，循求正當途徑牟取財物，反加入詐欺集團之犯罪組
    織，而為本件詐欺取財及洗錢之犯行，造成如附表一所示之
    告訴人及被害人分別受有財物上之損害，所為實屬不該，其
    犯後雖已坦認所有犯行，但未與各告訴人及被害人達成和解
    ，彌補渠等之損失，併考量被告參與該詐欺集團組織之程度
    及分工角色，兼衡被告自承係國中肄業、未婚，沒有小孩，
    之前從事做沙發之工作，家中沒有人需要照顧（見臺灣新北
    地方法院109年度審訴緝字第67號卷第33頁）等一切情狀，
    就其所為上揭犯行分別量處如附表二所示之刑，並定應執行
    刑如主文第2項所示，以示懲儆。
　按被告以一行為觸犯組織犯罪防制條例第3條第1項後段之參
    與犯罪組織罪及刑法第339條之4第1項第2款之加重詐欺取財
    罪，如依想像競合犯從一重之加重詐欺取財罪處斷時，應否
    依較輕之參與犯罪組織罪所適用之組織犯罪防制條例第3條
    第3項規定，一併宣告刑前強制工作，則應視其行為之嚴重
    性、表現之危險性、對於未來行為之期待性，以及所採措施
    與預防矯治目的所需程度，於有預防矯治其社會危險性之必
    要，且符合比例原則之範圍內，由法院依該條例第3條第3項
    規定，一併宣告刑前強制工作（最高法院大法庭108年度台
    上大字第2306號裁定意旨參照）。是本件被告就附表編號1
    部分固係以一行為觸犯組織犯罪防制條例第3條第1項後段之
    參與犯罪組織罪、刑法第339條之4第1項第2款之三人以上共
    同詐欺取財罪，及洗錢防制法第14條第1項之洗錢罪，依刑
    法第55條前段規定，從一重之三人以上共同詐欺取財罪處斷
    而為科刑，已於前述，惟仍應依上開最高法院揭示之原則，
    予以審酌是否有諭知強制工作之必要。本院審酌被告加入上
    開詐欺集團後，係依上級成員指示擔任收水工作，非居於核
    心或重要地位，且除本案外，並無從事詐欺取財犯行之前科
    紀錄，有本院被告前案紀錄表可參，自108年7月18日加入該
    集團後，於同年7月29日該集團成員即因本案遭警方陸續查
    獲，犯罪期間尚短，難認被告係因遊蕩或懶惰成習而犯罪，
    亦無證據足認其有實行詐欺取財犯行之習慣，其因參與本案
    詐欺集團所涉加重詐欺取財犯行之有期徒刑宣告刑期已非短
    ，與被告犯行之可非難性核屬相當，應可使被告記取教訓，
    並達懲罰、矯治其再犯危險性之目的及特別預防之效果，依
    比例原則之規範，認尚未達須以保安處分預防矯治之程度而
    有施以強制工作之必要，爰裁量不予宣告強制工作。
　沒收部分：
  ⒈按犯罪所得屬於犯罪行為人者，沒收之，於全部或一部不能
    沒收或不宜執行沒收時，追徵其價額，刑法第38條之1第1項
    前段、第3項分別定有明文。又犯罪所得之沒收或追徵，在
    於剝奪犯罪行為人之實際犯罪所得，使其不能坐享犯罪之成
    果，以杜絕犯罪誘因，性質上屬類似不當得利之衡平措施。
    苟無犯罪所得，自不生利得剝奪之問題。2人以上共同犯罪
    ，關於犯罪所得之沒收或追徵，倘個別成員並無犯罪所得，
    且與其他成員對於所得亦無事實上之共同處分權時，即無「
    利得」可資剝奪，一概採取絕對連帶沒收或追徵，對未受利
    得之共同正犯顯失公平，故共犯所得之沒收或追徵，應就各
    人所分得者為之（最高法院109年度台上字第3421號判決意
    旨參照）。被告自承加入本案詐欺集團後之犯罪所得為2萬
    元（見本院卷第110頁），雖已花用殆盡而未扣案，仍應依
    刑法第38條之1第1項前段、第3項之規定宣告沒收，且於全
    部或一部不能沒收或不宜執行沒收時，追徵其價額。至上開
    詐欺集團詐得如附表一所示各告訴人及被害人其餘金額部分
    ，因無其他積極證據可證明被告有分得此部分款項或具有共
    同處分權限，即不併予宣告沒收、追徵。
　⒉扣案智慧型手機1支，為被告所有供本案犯罪聯絡所用之物，
    業經被告坦承在卷（見偵字第26991號卷第43頁、第155頁）
    ，爰依刑法第38條第2項前段之規定宣告沒收。
六、被告經本院合法傳喚，無正當之理由不到庭，爰不待其陳述
    ，為一造辯論判決。
據上論斷，應依刑事訴訟法第369條第1項前段、第364條、第299
 條第1項前段、第371條，判決如主文。
本案經檢察官鄭心慈提起公訴，檢察官謝承勳追加起訴，檢察官
林奕彣到庭執行職務。
中　　華　　民　　國　　110 　年　　8 　　月　　18　　日
                  刑事第四庭  審判長法　官  陳筱珮
                                    法　官  吳元曜
                                    法　官  羅郁婷
以上正本證明與原本無異。
如不服本判決，應於收受送達後20日內向本院提出上訴書狀，其
未敘述上訴之理由者並得於提起上訴後20日內向本院補提理由書
（均須按他造當事人之人數附繕本）「切勿逕送上級法院」。
                                    書記官  蔡易霖
中　　華　　民　　國　　110 　年　　8 　　月　　18　　日
附錄：本案論罪科刑法條全文
組織犯罪防制條例第3條
發起、主持、操縱或指揮犯罪組織者，處3年以上10年以下有期
徒刑，得併科新臺幣1億元以下罰金；參與者，處6月以上5年以
下有期徒刑，得併科新臺幣1千萬元以下罰金。但參與情節輕微
者，得減輕或免除其刑。
具公務員或經選舉產生之公職人員之身分，犯前項之罪者，加重
其刑至二分之一。
犯第1項之罪者，應於刑之執行前，令入勞動場所，強制工作，
其期間為3年。
前項之強制工作，準用刑法第90條第2項但書、第3項及第98條第
2項、第3項規定。
以言語、舉動、文字或其他方法，明示或暗示其為犯罪組織之成
員，或與犯罪組織或其成員有關聯，而要求他人為下列行為之一
者，處3年以下有期徒刑，得併科新臺幣3百萬元以下罰金：
一、出售財產、商業組織之出資或股份或放棄經營權。
二、配合辦理都市更新重建之處理程序。
三、購買商品或支付勞務報酬。
四、履行債務或接受債務協商之內容。
前項犯罪組織，不以現存者為必要。
以第5項之行為，使人行無義務之事或妨害其行使權利者，亦同
。
第5項、第7項之未遂犯罰之。
中華民國刑法第339條之4
犯第339條詐欺罪而有下列情形之一者，處1年以上7年以下有期
徒刑，得併科1百萬元以下罰金：
一、冒用政府機關或公務員名義犯之。
二、三人以上共同犯之。
三、以廣播電視、電子通訊、網際網路或其他媒體等傳播工具，
    對公眾散布而犯之。
前項之未遂犯罰之。
洗錢防制法第14條
有第二條各款所列洗錢行為者，處7年以下有期徒刑，併科新臺
幣5百萬元以下罰金。
前項之未遂犯罰之。
前二項情形，不得科以超過其特定犯罪所定最重本刑之刑。
洗錢防制法第2條
本法所稱洗錢，指下列行為：
一、意圖掩飾或隱匿特定犯罪所得來源，或使他人逃避刑事追訴
    ，而移轉或變更特定犯罪所得。
二、掩飾或隱匿特定犯罪所得之本質、來源、去向、所在、所有
    權、處分權或其他權益者。
三、收受、持有或使用他人之特定犯罪所得。

附表一
編號 告訴人/被害人 施用詐術之時間、方式 匯款帳戶 匯款時間及金額（新臺幣） 提領時間 提領地點 提領金額（新臺幣） 證據及頁碼 1 何宜蓉（有提告） 由真實姓名年籍不詳之成年人於108 年7 月13日晚間8時39分許，假冒MKUP美咖網路購物平台客服人員，致電向何宜蓉佯稱：因先前於該網路平台購物時，系統發生錯誤，導致會員資格變更為高級會員，每月將被自動扣繳會員費，須將該設定取消云云，致何宜蓉陷於錯誤，因而於右列時間，依指示至自動櫃員機操作匯款至右揭帳戶內。 台北富邦商業銀行（012）000000000000號帳戶 108 年7月18日晚間8時44分許，匯款2萬9999元 108 年7 月18日晚間9時8分許 新北市○○區○○○路0 段00○0號台北富邦銀行汐止分行 6 萬元（與編號2黃文偉於108 年7月18日晚間8時59分許，所匯之2 萬9985 元合併提領） ①證人即告訴人何宜蓉於警詢中之證述（偵字第26991號卷第188頁至第190頁）。 ②中國信託銀行自動櫃員機交易明細表2張（偵字第26991號卷第196頁）。 ③陽信銀行自動櫃員機交易明細表1張（偵字第26991號卷第197頁）。 ④何宜蓉之臺灣銀行帳號000000000000號帳戶存摺封面1紙（偵字第26991號卷第198頁）。 ⑤何宜蓉之合作金庫銀行帳號0000000000000號帳戶存摺封面1紙（偵字第26991號卷第198頁）。 ⑥台北富邦商業銀行股份有限公司板橋分行109年1月22日北富銀板橋字第1090000008號函暨附件即左列帳戶之交易明細1份（偵字第26991號卷第217頁至第219頁）。     108 年7月18日晚間9時47分許，匯款2999 元（起訴書漏未記載） 108 年7 月18日晚間10時10分許 臺北市○○區○○路000 ○0 號全家便利商店美華店 2萬元      108 年7月18日晚間9時50分許，匯款2萬7001元（起訴書漏未記載） 108 年7 月18日晚間10時11分許  1萬元  2 黃文偉（未提告） 由真實姓名年籍不詳之成年人於108年7月18日晚間8時22分許，假冒網路購物賣家，致電向黃文偉佯稱：欲以799 元販賣保養品套組云云，致黃文偉陷於錯誤，因而於右列時間，依指示至自動櫃員機操作匯款至右列帳戶。 台北富邦商業銀行（012） 000000000000號帳戶 108年7月18日晚間8時59分許，匯2萬9985元 108 年7 月18日晚間9時8分許 新北市○○區○○○路0 段00○0號台北富邦銀行汐止分行 6 萬元（與編號1何宜蓉於108 年7月18日晚間8時44分許，所匯之2萬9999元部分合併提領） ①證人即被害人黃文偉於警詢中之證述（偵字第26991號卷第252頁至第254頁）。 ②中國信託銀行自動櫃員機交易明細表1張（偵字第26991號卷第266頁）。 ③台北富邦商業銀行股份有限公司板橋分行109年1月22日北富銀板橋字第1090000008號函暨附件即左列帳戶之交易明細1份（偵字第26991號卷第217頁至第219頁）。 3 魏廷旭（未提告） 由真實姓名年籍不詳之成年人於108年7月18日下午4時許，假冒FB某購物平台客服人員，致電向魏廷旭佯稱：因先前於該網路平台購物時，系統發生錯誤，導致會員資格變更為黃金會員，每月將被自動扣繳會員費，須將該設定取消云云，致魏廷旭陷於錯誤，因而於右列時間，依指示至自動櫃員機操作匯款至右揭帳戶內。 台北富邦商業銀行（012） 000000000000號帳戶 108 年7月18日（起訴書附表誤載為7 月19日）晚間9時11分許，匯款1 萬7456 元 108 年7月18日（起訴書附表誤載為7 月19日）晚間9時19分許 新北市○○區○○○路0 段00○0號上海商業銀行汐止分行 1 萬7000 元 ①證人即被害人魏廷旭於警詢中之證述（偵字第26991號卷第201頁至第202頁）。 ②台新銀行自動櫃員機交易明細表1張（偵字第26991號卷第205頁）。 ⑤台北富邦商業銀行股份有限公司板橋分行109年1月22日北富銀板橋字第1090000008號函暨附件即左列帳戶之交易明細1份（偵字第26991號卷第217頁至第219頁）。 4 周翠秀（有提告） 由真實姓名年籍不詳之成年人於108 年7 月21日下午1時2分許，假冒A 咖購物網客服人員，致電向周翠秀佯稱：因員工作業疏失，誤刷經銷商條碼，導致訂單重複扣款，須將該訂單解除云云，致周翠秀陷於錯誤，因而於右列時間，依指示至自動櫃員機操作匯款至右揭帳戶內。 臺灣中小企業銀行（050）00000000000號帳戶 108 年7月21日下午3時46分許，匯入2萬9989元 108 年7 月21日下午3時53分至54分許 臺北市○○區○○○路0 段000號 2 萬元、2 萬元、2 萬元 ①證人即告訴人周翠秀於警詢中之證述（偵字第1098號卷第45頁至第51頁）。 ②國泰世華商業銀行自動櫃員機交易明細表6張（新北地檢署109年度偵字第11264號卷〈下稱偵字第11264號卷〉第40頁至第41頁）。 ③臺灣中小企業銀行新莊分行109年6月12日新莊字第1098600117號函暨附件即左列臺灣中小企業銀行帳戶之開戶申請書暨約定書、交易明細各1份（偵字第11264號卷第24頁至第31頁）。 ④國泰世華商業銀行存匯作業管理部109 年6 月11日國世存匯作業字第1090081716號函暨附件即左列國泰世華銀行帳戶之客戶資料查詢、交易明細各1 份（偵字第11264 號卷第20頁至第22頁）。     108 年7月21日下午3時47分許，匯入2萬9989元         108 年7月21日下午3時57分許，匯入3萬元 108 年7 月21日下午4時1分 臺北市○○區○○○路0 段000號 2 萬元、1 萬元     國泰世華商業銀行（013）000000000000號帳戶 108 年7月21日下午3時59分許，匯入3萬元 108 年7 月21日下午4時16分、17分 臺北市○○區○○○路0 段000 號1 樓 9 萬、1000元      108 年7月21日下午4時5分許，匯入3萬元         108 年7月21日下午4時8分許，匯入3萬元     5 鍾志良（未提告） 由真實姓名年籍不詳之成年人於108 年7 月21日下午3時30分許，假冒網美購物網客服人員，致電向鍾志良佯稱：因員工作業疏失，造成訂單重複扣款，須將該訂單解除云云，致鍾志良陷於錯誤，因而於右列時間，依指示至自動櫃員機操作匯款至右揭帳戶內。 臺灣中小企業銀行（050）00000000000號帳戶 108年7月21日下午4時42分許，匯入5123元（追加起訴書誤載為5000元） 108 年7 月21日下午4時49分許 臺北市○○區○○○路0 段000號 5000 元 ①證人即被害人鍾志良於警詢中之證述（偵字第1098號卷第55頁至第57頁）。 ②士地銀行自動櫃員機交易明細表1 張（偵字第11264號卷第42頁）。 ③臺灣中小企業銀行新莊分行109年6月12日新莊字第1098600117號函暨附件即左列臺灣中小企業銀行帳戶之開戶申請書暨約定書、交易明細各1 份（偵字第11264號卷第24頁至第31頁）。 6 梁庭慈（有提告） 由真實姓名年籍不詳之成年人於108 年7 月21日下午3時30分許，假冒MKUP美咖網路購物平台客服人員，致電向梁庭慈佯稱：因網站疑似遭到駭客入侵，導致先前之購物訂單發生重複扣款，須解除該訂單云云，致梁庭慈陷於錯誤，因而於右列時間，依指示透過網路銀行操作匯款至右揭帳戶內。 國泰世華商業銀行（013）000000000000號帳戶 108 年7月21日下午4時38分許，匯入1萬0087元 108 年7 月21日下午4時41分許 臺北市○○區○○○路0 段000 號 9000 元 ①證人即告訴人梁庭慈於警詢中之證述（偵字第1098號卷第59頁至第63頁）。 ②網路銀行交易明細1 份（偵字第11264 號卷第39頁）。 ③臺灣中小企業銀行新莊分行109年6月12日新莊字第1098600117號函暨附件即左列臺灣中小企業銀行帳戶之開戶申請書暨約定書、交易明細各1 份（偵字第11264號卷第24頁至第31頁）。 ④國泰世華商業銀行存匯作業管理部109 年6 月11日國世存匯作業字第1090081716號函暨附件即左列國泰世華銀行帳戶之客戶資料查詢、交易明細各1 份（偵字第11264 號卷第20頁至第22頁）。    臺灣中小企業銀行（050）00000000000號帳戶 108 年7月21日下午4時42分許，匯入5033元 108 年7 月21日下午5時3分許 臺北市○○區○○○路0 段000 巷0 ○0號 5000 元  7 楊筑亦（有提告） 由真實姓名年籍不詳之成年人於108 年7 月21日晚間7時49分許，假冒小三美日購物平台客服人員，致電向楊筑亦佯稱：因員工作業疏失，造成訂單重複扣款，須將該訂單解除云云，致楊筑亦陷於錯誤，因而於右列時間，依指示透過網路銀行操作匯款至右揭帳戶內。 中華郵政帳號（700）00000000000000號帳戶 108 年7月21日晚間7時59分許（追加起訴書誤載為晚間7時49分許），匯入1萬8082元 108 年7 月21日晚間6時許 臺北市○○區○○○路0 段00號 6 萬元、8000元（與編號10林盈秀、編號11徐榆惠所匯之款項合併提領） ①證人即告訴人楊筑亦於警詢中之證述（偵字第1098號卷第65頁至第67頁）。 ②網路銀行交易明細1 份（偵字第11264 號卷第38頁）。 ③中華郵政股份有限公司109年6月10日儲字第1090142622號函暨附件即左列帳戶之開戶資料、交易明細各1 份（偵字第11264 號卷第32頁至第36頁）。 8 施柔安（有提告） 由真實姓名年籍不詳之成年人於108 年7 月21日晚間6時30分許，假冒abc-mart購物平台客服人員，致電向施柔安佯稱：因員工作業疏失，導致帳戶被設定為經銷商資格，每月將自動扣款，須將該扣款程序解除云云，致施柔安陷於錯誤，因而於右列時間，依指示至自動櫃員機操作匯款至右揭帳戶內。 中華郵政帳號（700）00000000000000號帳戶 108 年7月21日晚間7時13分許，匯入2萬9989元 108 年7 月21日晚間7時20分、21分許 臺北市○○區○○○路0 段000號 3000 元、2 萬7000元 ①證人即告訴人施柔安於警詢中之證述（偵字第1098號卷第71頁至第73頁）。 ②台新銀行自動櫃員機交易明細2 份（偵字第11264 號卷第37頁）。 ③中華郵政股份有限公司109年6月10日儲字第1090142622號函暨附件即左列帳戶之開戶資料、交易明細各1 份（偵字第11264 號卷第32頁至第36頁）。     108 年7月21日晚間7時25分許，匯入1萬7985元 遭圈存抵銷，並經設定為警示帳戶，故未提領成功    9 林葦婷（有提告） 由真實姓名年籍不詳之成年人於108 年7 月21日下午4時49分許，假冒abc-mart購物平台客服人員，致電向林葦婷佯稱：因員工作業疏失，導致帳戶被設定為經銷商資格，每月將自動扣款，須將該扣款程序解除云云，致林葦婷陷於錯誤，因而於右列時間，依指示至自動櫃員機操作匯款至右揭帳戶內。 中華郵政帳號（700）00000000000000號帳戶 108 年7月21日晚間6時8分許，匯入9999 元 108 年7 月21日晚間6時8分許 臺北市○○區○○○路0 段00號 1 萬3000 元 ①證人即告訴人林葦婷於警詢中之證述（偵字第1098號卷第75頁至第79頁）。 ②元大銀行自動櫃員機交易明細1 份（偵字第11264 號卷第46頁）。 ③中華郵政股份有限公司109年6月10日儲字第1090142622號函暨附件即左列帳戶之開戶資料、交易明細各1 份（偵字第11264 號卷第32頁至第36頁）。 10 林盈秀（有提告） 由真實姓名年籍不詳之成年人於108 年7 月21日下午4時50分許，假冒小三美日購物平台客服人員，致電向林盈秀佯稱：因員工作業疏失，造成訂單重複扣款，須將該訂單解除云云，致林盈秀陷於錯誤，因而於右列時間，依指示至自動櫃員機操作匯款至右揭帳戶內。 中華郵政帳號（700）00000000000000號帳戶 108 年7月21日下午5時50分許，匯入9989 元 108 年7 月21日晚間6時許 臺北市○○區○○○路0 段00號 6 萬元、8000元（與編號7楊筑亦、編號11徐榆惠所匯之款項合併提領） ①證人即告訴人林盈秀於警詢中之證述（偵字第1098號卷第81頁至第83頁）。 ②中華郵政股份有限公司109年6月10日儲字第1090142622號函暨附件即左列帳戶之開戶資料、交易明細各1 份（偵字第11264 號卷第32頁至第36頁）。     108 年7月21日17時52分許，匯入9988 元     11 徐榆惠（有提告） 由真實姓名年籍不詳之成年人於108 年7 月21日下午4時31分許，假冒小三美日購物平台客服人員，稱：因員工作業疏失，造成訂單重複扣款，須將該訂單解除云云，致徐榆惠陷於錯誤，因而於右列時間，依指示至自動櫃員機操作匯款至右揭帳戶內。 中華郵政帳號（700）00000000000000號帳戶 108 年7月21日下午5時48分許，匯入2萬9994元 108 年7 月21日晚間6時許 臺北市○○區○○○路0 段00號 6 萬元、8000元（與編號7楊筑亦、編號10林盈秀所匯之款項合併提領） ①證人即告訴人徐榆惠於警詢中之證述（偵字第1098號卷第85頁至第93頁）。 ②徐榆惠提供之郵局帳戶存摺內頁明細1 份（偵字第11264 號卷第44頁）。 ③中華郵政自動櫃員機交易明細1 份（偵字第11264 號卷第45頁）。 ④中華郵政股份有限公司109年6月10日儲字第1090142622號函暨附件即左列帳戶之開戶資料、交易明細各1 份（偵字第11264 號卷第32頁至第36頁）。 

附表二
編號  事實  罪名及宣告刑   1 附表一編號1 張柏翔犯三人以上共同詐欺取財罪，處有期徒刑壹年貳月。   2 附表一編號2 張柏翔犯三人以上共同詐欺取財罪，處有期徒刑壹年壹月。   3 附表一編號3 張柏翔犯三人以上共同詐欺取財罪，處有期徒刑壹年壹月。   4 附表一編號4 張柏翔犯三人以上共同詐欺取財罪，處有期徒刑壹年伍月。   5 附表一編號5 張柏翔犯三人以上共同詐欺取財罪，處有期徒刑壹年。   6 附表一編號6 張柏翔犯三人以上共同詐欺取財罪，處有期徒刑壹年壹月。   7 附表一編號7 張柏翔犯三人以上共同詐欺取財罪，處有期徒刑壹年壹月。   8 附表一編號8 張柏翔犯三人以上共同詐欺取財罪，處有期徒刑壹年貳月。   9 附表一編號9 張柏翔犯三人以上共同詐欺取財罪，處有期徒刑壹年。  10 附表一編號10 張柏翔犯三人以上共同詐欺取財罪，處有期徒刑壹年壹月。  11 附表一編號11 張柏翔犯三人以上共同詐欺取財罪，處有期徒刑壹年壹月。